# 请教陈版：审计期间未受限，出具审计报告之前的期后资产受限了，需要披露吗

提问人：jeffrey.org 时间：2019-03-08 09:45:34
如题，我们在审计 2018 年度报表， 2018 年度未受限，但是 2019 年 1 月开始受限了，需要在附注所有权受限的资产里面披露吗，谢谢

回答人：chenyiwei
受限资产一般是披露一个时点数。如果是在资产负债表日后受限，且金额较大的，则仅作为资产负债表日后事项披露即可。有明确冻结期限的，按冻结期限披露；没有明确期限的，应确保披露的谨慎性。